【裁判字號】    98,易,1190
【裁判日期】    980604
【裁判案由】    毒品危害防制條例
【裁判全文】
臺灣臺北地方法院刑事判決              98年度易字第1190號
公  訴  人  臺灣臺北地方法院檢察署檢察官
被      告  甲○○
上列被告因毒品危害防制條例案件，經檢察官聲請以簡易判決處
刑（98年度偵字第907號），本院簡易庭認不宜以簡易判決處刑
，簽請改依通常程序審理判決如下：
    主  文
甲○○持有第二級毒品，處有期徒刑參月，如易科罰金，以新臺
幣壹仟元折算壹日，扣案含有第二級毒品甲基安非他命成分之碧
綠色圓形錠劑壹粒（驗餘淨重零點貳伍貳零公克）沒收銷燬之。
    事  實
一、甲○○明知甲基安非他命係毒品危害防制條例第2條第2項第
    2款所規定之第二級毒品，未經許可，不得非法持有，竟於
    民國98年3月10日下午3時50分許，行經臺北市○○區○○路
    174號前，非法持有第二級毒品甲基安非他命碧綠色圓形錠
    劑1粒（淨重0.2630公克，驗餘淨重0.2520公克）及與本案
    無涉之第三級毒品愷他命粉橘色圓形錠劑1粒（淨重0.2870
    公克，驗餘淨重0.2757公克）、第三級毒品愷他命白色結晶
    1袋（淨重0.5300公克，驗餘淨重0.5297公克），為警查獲
    ，並扣得上開毒品。
二、案經臺北市政府警察局松山分局報請臺灣臺北地方法院檢察
    署檢察官偵查起訴。
    理  由
壹、程序部分：
一、被告甲○○於警、偵訊之供述，非出於強暴、脅迫、利誘、
    詐欺、疲勞訊問、違法羈押或其他不正方法取得，依刑事訴
    訟法第156條第1項、第158條之2得採為證據。
二、後列非供述證據，均非違法取得之證據，且或係從事業務之
    人於業務上製作之證明文書、記錄文書，核無顯不可信情況
    ，故依同法第158條之4反面解釋、第159條之4第2款得為證
    據；又本院認定事實所引用之下列毒品鑑定書，乃依法定程
    序所為之鑑定，且被告及辯護人對於證據能力均表示無意見
    ，自均有證據能力。
貳、實體部分：
一、上開犯罪事實，業據被告於本院審理時坦承不諱，並有扣案
    之甲基安非他命碧綠色圓形圓形錠劑1粒足資佐證，而前開
    扣案物，經送鑑定，確含有第二級毒品甲基安非他命成分（
    淨重0.2630公克，驗餘淨重0.2520公克），有交通部民用航
    空局航空醫務中心98年3月25日航藥鑑字第0981507號毒品鑑
    定書在卷可稽，足見被告前開自白與事實相符，應可採信。
    本件事證明確，應依法論科。
二、核被告所為，係犯毒品危害防制條例第11條第2項之持有第
    二級毒品罪。又聲請簡易判決處刑書記載被告於98年3月5日
    某時，在臺北市○○區○○街179之7號5樓住處施用第二級
    毒品甲基安非他命，因認被告係犯毒品危害防制條例第10條
    第1項施用第二級毒品罪，無非係以被告於警詢及偵訊之自
    白為其論據，然據被告於本院審理中堅詞否認有何施用第二
    級毒品甲基安非他命犯行，辯稱：伊僅因公司突放無薪假、
    心情不佳而吞服安眠藥，並非施用毒品，當日為警查獲時，
    身上所著外套為觀察勒戒之前，用以置放毒品之衣物等語（
    參本院98年5月21日審判筆錄第2至3頁），經查：被告為警
    查獲後經採集其尿液送驗結果，呈安非他命類陰性反應，有
    臺灣尖端先進生技醫藥股份有限公司98年3月18日濫用藥物
    檢驗報告存卷可參，則被告於本院所為上開陳述，尚非無稽
    ，實難認被告有施用第二級毒品安非他命犯行，公訴人認被
    告係犯同條例第10條第2項施用第二級毒品罪，容有未洽，
    惟業經公訴檢察官於本院98年5月21日審理中當庭請求對被
    告為有利之認定，且施用與持有第二級毒品罪間，具高低度
    之吸收關係，而為實質上一罪，是就聲請簡易判決處刑施用
    部分以持有論罪，僅係犯罪事實之一部減縮，尚無變更起訴
    法條之問題，附此敘明。爰審酌被告所持有上開毒品之數量
    ，犯罪情節非重，且其犯罪後自白，態度尚佳等一切情狀，
    量處如主文所示之宣告刑，並諭知易科罰金之折算標準，以
    示懲儆。
三、扣案之第二級毒品甲基安非他命碧綠色圓形錠劑1顆，確含
    有前開第二級毒品成分，已如前述，應依毒品危害防制條例
    第18條第1項前段之規定沒收銷燬之。另扣案之第三級毒品
    愷他命粉橘色圓形錠劑1粒（驗餘淨重0.2757公克）及第三
    級毒品愷他命白色結晶1袋（驗餘淨重0.5297公克）部分，
    皆與本案事實無關，均應由檢察官另為適法之處理，併此敘
    明。
參、據上論斷，應刑事訴訟法第452條、第299條第1項前段，毒
    品危害防制條例第11條第2項、第18條第1項前段，刑法第11
    條前段、第41條第1項前段，刑法施行法第1條之1，判決如
    主文。
本案經檢察官李濠松到庭執行職務。
中    華    民    國    98    年    6     月    4     日
                  刑事第十二庭法  官  曾正龍
以上正本證明與原本無異。
如不服本判決應於收受送達後10日內向本院提出上訴書狀，並應
敘述具體理由；其未敘述上訴理由者，應於上訴期間屆滿後20日
內向本院補提理由書（均須按他造當事人之人數附繕本）「切勿
逕送上級法院」。
                                 書記官  彭自青
中    華    民    國    98    年    6     月    6     日
附錄本案論罪科刑法條全文：
毒品危害防制條例第11條
持有第一級毒品者，處3年以下有期徒刑、拘役或新臺幣5萬元以
下罰金。
持有第二級毒品者，處2年以下有期徒刑、拘役或新臺幣3萬元以
下罰金。
持有專供製造或施用第一、二級毒品之器具者，處1年以下有期
徒刑、拘役或新臺幣一萬元以下罰金。
持有毒品達一定數量者，加重其刑至二分之一，其標準由行政院
定之。


司法院資訊處製作；財團法人民間司法改革基金會備份。
